【裁判字號】    97,交訴,15
【裁判日期】    970530
【裁判案由】    交通肇事逃逸
【裁判全文】
臺灣基隆地方法院刑事判決              97年度交訴字第15號
公  訴  人  臺灣基隆地方法院檢察署檢察官
被      告  丁○○
                      號3樓
上列被告因交通肇事逃逸案件，經檢察官提起公訴（97年度偵字
第686 號），被告為有罪之陳述，本院合議庭裁定由受命法官獨
任以簡式審判程序進行審理，並判決如下：
    主  文
丁○○駕駛動力交通工具肇事，致人受傷而逃逸，處有期徒刑陸
月，如易科罰金，以新臺幣壹仟元折算壹日。
    理  由
一、本件犯罪事實、證據，均引用起訴書（如附件）之記載，並
    就證據補充：被告丁○○於本院之自白。
二、程序事項：
    查本件被告所犯者非為死刑、無期徒刑、最輕本刑為3 年以
    上有期徒刑之罪或高等法院管轄第一審案件，其於準備程序
    進行中，先就被訴事實為有罪之陳述，經告知其簡式審判程
    序之旨，並聽取公訴人、被告之意見後，本院業已依刑事訴
    訟法第273 條之1 第1 項之規定，裁定由受命法官獨任以簡
    式審判程序進行本案之審理。
三、論罪科刑：
    (一)核被告所為，係犯刑法第185 條之4 駕駛動力交通工具
        肇事，致人受傷而逃逸罪。
    (二)按汽車駕駛人，無駕駛執照駕車，酒醉駕車，吸食毒品
        或迷幻藥駕車，行駛人行道或行經行人穿越道不依規定
        讓行人優先通行，因而致人受傷或死亡，依法應負刑事
        責任者，加重其刑至二分之一，道路交通管理處罰條例
        第86條第1 項，固定有明文。惟上開應依法加重其刑至
        二分之一之規定，法條既明定汽車駕駛人於一定違規之
        情形（如無駕駛執照駕車，酒醉駕車）駕駛汽車致人傷
        亡，依法應負刑事責任時，始有適用，換言之，係肇事
        者在一定之違規情形下依法應負過失致人於死或過失傷
        害之刑事責任時，始有適用。而刑法第185 條之4 ，駕
        駛動力交通工具肇事，致人死傷而逃逸者之罪，其立法
        意旨係對一般動力交通工具駕駛人肇事致人死傷而逃逸
        之處罰，旨在懲罰肇事逃逸，自無上開道路交通處罰條
        例第86條第1 項之適用（最高法院92年度臺非字第60號
        判決意旨參照）。本案被告無駕駛執照駕車，固因而致
        人受傷，惟檢察官僅就被告所涉肇事逃逸部分提起公訴
        ，業務過失傷害部分則轉介調解，依上開說明，肇事逃
        逸部分並無加重其刑之問題。
    (三)本院審酌被告駕車肇事致被害人倒地受傷後，竟因無照
        駕駛，為躲避警察查緝而自現場離去，並未對受傷之被
        害人乙○○為必要之救護措施，甚為不該，惟慮其犯後
        坦承之態度等一切情狀，量處如主文所示之刑，併諭知
        易科罰金之折算標準。
四、適用之法律依據：
    刑事訴訟法第273 條之1 第1 項、第299 條第1 項前段、第
    310 條之2 、第454 條，刑法第185 條之4 、第41條第1 項
    前段。
本案經檢察官甲○○到庭執行職務。
如不服本判決，得自收受送達之日起10日內，向本院提起上訴。
中    華    民    國    97    年    5     月    30    日
                    交通法庭法  官  楊皓清
以上正本證明與原本無異。
如不服本判決應於收受本判決後10日內向本院提出上訴書狀，其
未敘述上訴理由者，並得於提起上訴後10日內向本院補提理由書
狀（均須按他造當事人之人數附繕本。）「切勿逕送上級法院」
中    華    民    國    97    年    5     月    30    日
                            書記官  盧鏡合
附錄論罪法條：
刑法第185 條之4
駕駛動力交通工具肇事，致人死傷而逃逸者，處6 月以上5 年以
下有期徒刑。
附件：
臺灣基隆地方法院檢察署檢察官起訴書
                                       97年度偵字第686號
    被  告  丁○○  男  36歲（民國○○年○月○○日生）
                    住臺北縣瑞芳鎮○○○路瑞興新村12巷17
                      號3樓
                    國民身份證統一編號：Ｚ000000000號
上被告因公共危險案件，已經偵查終結，應提起公訴，茲敘述犯
罪事實及證據並所犯法條如下：
        犯  罪  事  實
一、丁○○於民國96年12月21日23時14分許，無駕駛執照騎乘車
    牌號碼2GN-388 號重型機車附載陳春生，自臺北縣瑞芳鎮住
    處巷口欲左轉瑞八公路往瑞芳方向行駛，途經瑞芳鎮○ ○○
    路瑞八公路與瑞興新村12巷交岔路口，擦撞沿瑞八公路往基
    隆方向由乙○○所騎乘車牌號碼VOA-050 號輕型機車，致乙
    ○○受有左側脛骨及外踝骨骨折之傷害。丁○○肇事致人受
    傷後，恐無照騎車遭受罰鍰，未即採取救護措施並通知警察
    機關處理（道路交通管理處罰條例第62條第3 項參照），逕
    駕駛車輛逃逸（丁○○涉業務過失傷害部分另轉介調解）。
三、案經乙○○告訴暨臺北縣政府警察局瑞芳分局報告偵辦。
        證據並所犯法條
一、證據清單及待證事實書證：臺北縣政府警察局舉發違反道路
    交通管理事件通知單、事故現場圖、調查報告表、現場照片
    、警員報告書、診斷證明書等。
    人證：證人陳春生於警詢、偵查中之證述。
    待證事實：丁○○有前揭肇事致人受傷而逃逸之行為。
二、上開事實業據被告丁○○於警詢、偵查中坦承不諱，復有前
    開書證、人證可憑，事證明確，被告犯行，已堪認定。
三、核被告所為，係犯刑法第185條之4之肇事遺棄罪。
四、依刑事訴訟法第251條第1項提起公訴。
    此  致
臺灣基隆地方法院
中    華    民    國    97    年    4     月    16    日
                      檢  察  官  丙  ○  ○
上正本證明與原本無異
中    華    民    國    97    年    4     月    28    日
                      書  記  官  陳  宏  昌
所犯法條：
刑法第185 條之4駕 駛動力交通工具肇事，致人死傷而逃逸者，
處6 月以上5 年以下有期徒刑。


司法院資訊處製作；財團法人民間司法改革基金會備份。
